---
title: "EvaluacionE1"
author: "Inca, Santos, Toledo, Ventocilla"
date: "21/5/2020"
output:
  html_document: default
  pdf_document: default
---

```{r setup, include=FALSE}
knitr::opts_chunk$set(echo = TRUE)
```


CARRERA: Ingeniería de Sistemas 

CURSO  : Minería de datos 

CICLO  : VII

SECCIÓN: D 

TURNO  : NOCHE 

FECHA  : 22/05/2020

# INTEGRANTES:

*Inca

*Santos Quispe, Benji

*Toledo Paulino, Luis

*Ventocilla Sanchez, Adonis

## Paso 1: Entendimiento del negocio

### 1.1 Determinar el objetivo del negocio (organización)
Brindar una atención asistencial y de apoyo al diagnóstico especializada.
Emitiendo informes y resultados confiables y oportunos en los distintos servicios asistenciales y así
realizar un proceso de atención asistencial con óptimo nivel de calidad y seguridad. Todo esto
basados en la mineria de datos usando tecnicas de modelado, descriptivo y predictivo.

### 1.2 Evaluar la situación actual (entorno)
Se cuenta con una base de datos Mysql con información detallada de los pacientes
que han sido atendidos en alguna de las areas del laboratorio desde el año 2005 hasta la
actualidad, por lo que a priori se puede afirmar que se dispone de una cantidad de datos
más que suficiente para poder resolver el problema. Esta información incluye toda la informacion de
acceso a los analisis clinicos de diabetes en los laboratorios de todas las sedes, otros datos personales del paciente que nos pueden ser útiles a la hora de hacer la minería de datos.

### 1.3 Determinar el objetivo de la minería de datos
EL objetivo de la mineria de datos en nuestro caso, apunta a poder evaluar las variables obtenidas durante arduos años de trabajo, y con esto, cumplir nuestro objetivo de negocio, que es ofrecer servicios y/o procesos de atención asistencial con óptimo nivel de calidad y seguridad, proyectandonos a un factor adicional que es la prediccion en las futuras asistencias.

 - Predecir de forma diagnóstica si un paciente tiene diabetes o no (Resultado: positivo o negativo), basándose en ciertas mediciones de diagnóstico incluidas en el conjunto de datos.
 - Identificar a pacientes con diabetes y proponer un posible tratamiento.

### 1.4 Realizar un plan de proyecto

El proyecto se dividirá en las siguientes etapas para facilitar su organización y estimar el tiempo de realización del mismo:
 
 - Etapa 1: Análisis de la estructura de los datos y la información de la base de datos.
Tiempo estimado: 4 semanas.
 - Etapa 2: Ejecución de consultas para tener muestras representativas de los datos.
Tiempo estimado: 2 semana.
 - Etapa 3: Preparación de los datos (selección, limpieza, conversión y formateo, si
fuera necesario) para facilitar la minería de datos sobre ellos. Tiempo estimado: 5
semanas.
 - Etapa 4: Elección de las técnicas de modelado y ejecución de las mismas sobre los
datos. Tiempo estimado: 2 semana.
 - Etapa 5: Análisis de los resultados obtenidos en la etapa anterior, si fuera necesario
repetir la etapa 4. Tiempo estimado: 1 semana.
 - Etapa 6: Producción de informes con los resultados obtenidos en función de los
objetivos de negocio y los criterios de éxito establecidos. Tiempo estimado: 1
semana.
 - Etapa 7: Presentación de los resultados finales. Tiempo estimado: 2 semana.

## Paso 2: Entendimiento de la data

A partir de la data brindada en <https://raw.githubusercontent.com/VictorGuevaraP/Mineria-de-datos-2020/master/diabetes_m.csv>, se realizó un gist en Github: <https://gist.githubusercontent.com/AdonisVentocillaSanchez/6152195f6a6ea4a00ff6f8c11eb0c699/raw/c2084034753b1be7398fd5ef33762f381326c88f/diabetes_m.csv> para poder acceder a la data.

### 2.1 Información inicial de la data

```{r inicial, echo=TRUE}
laboratorio=read.csv("https://gist.githubusercontent.com/AdonisVentocillaSanchez/6152195f6a6ea4a00ff6f8c11eb0c699/raw/c2084034753b1be7398fd5ef33762f381326c88f/diabetes_m.csv", sep=";")

head(laboratorio)
```



### 2.2 Descripción de la data
```{r}
str(laboratorio)
```


- N:
- NumeroEmbarazos:
- Concentrac.blucosa.plama:
- Presión.arterial.diastólica:
- Tríceps.espesor.del.pliegue.cutáneo:
- X2.horas.suero.insulina:
- Índice.de.masa.corporal:
- Función.pedigrí.de.la.diabetes:
- edad:
- resultado:

### 2.3 Exploración de la data

#### Gráfica de datos NumeroEmbarazos

Estamos notando que la cantidad de embarazosos en las personas del laboratorio llevan un descenso significativo, y es como notamos que la mayor parte de personas han estado embarazadas solo una vez, y que hay claramente eventos atipicos superando los 13 embarazos. 

```{r}
par(mfrow=c(2,1))
boxplot(laboratorio$NumeroEmbarazos, horizontal=TRUE, main = "Número de embarazos por persona")
hist(laboratorio$NumeroEmbarazos, main = "")
```


#### Gráfica de datos Presión.arterial.diastólica

Observamos que en la mayoria de las personas la presion arterial varia de 40 a 100mmhg, ascendiendo hasta #un punto medio de aproximadamente 70mmhg en el cual se muestra la mayor cantidad. Así mismo notamos los #eventos atipicos en personas que estan teniendo menos de 40mmhg y otros superan los 110mmhg #respectivamente.

```{r}
par(mfrow=c(2,1))
boxplot(laboratorio$Presión.arterial.diastólica, horizontal=TRUE, main = "Presión Arterial Diastólica")
hist(laboratorio$Presión.arterial.diastólica, main = "")
```


#### Gráfica de datos Tríceps.espesor.del.pliegue.cutáneo

```{r}
par(mfrow=c(2,1))
boxplot(laboratorio$Tríceps.espesor.del.pliegue.cutáneo, horizontal = TRUE, main = "Esppesor del pliegue cutáneo")
hist(laboratorio$Tríceps.espesor.del.pliegue.cutáneo, main = "")
```



#### Gráfica de datos X2.horas.suero.insulina

```{r}
par(mfrow=c(2,1))
boxplot(laboratorio$X2.horas.suero.insulina, horizontal = TRUE, main = "Suero de insulina por cada 2 horas")
hist(laboratorio$X2.horas.suero.insulina, main = "")
```



#### Gráfica de datos Índice.de.masa.corporal

Notamos que el indice de masa corporal se eleva entre 25 y 40kg, lo cual nos muestra que en la mayoria de personas existe obesidad, como tambien una cantidad notoria de mejor salud en el indice de MC 20 a 25kg y un muy mal indice de 40 a 45kg. Asi mismo notamos vamos atipicos menores a 5kg y mayores a 65kg.

```{r}
par(mfrow=c(2,1))
boxplot(laboratorio$Índice.de.masa.corporal, horizontal = TRUE, main = "Índice de masa corporal (peso en kg / (altura en m) ^ 2)")
hist(laboratorio$Índice.de.masa.corporal, main = "")
```



#### Gráfica de datos Función.pedigrí.de.la.diabetes

Encontramos que la mayoría de personas en estudio tienen entre un 20% y 30% de probabilidad de tener diabetes según antecedentes familiares.

```{r}
par(mfrow=c(2,1))
boxplot(laboratorio$Función.pedigrí.de.la.diabetes, horizontal = TRUE, main = "Función de pedigrí de la diabetes")
hist(laboratorio$Función.pedigrí.de.la.diabetes, main = "")
```



#### Gráfica de datos edad

```{r}
par(mfrow=c(2,1))
boxplot(laboratorio$edad, horizontal = TRUE, main = "Rango de edad")
hist(laboratorio$edad, main = "")
```



#### Gráfica de datos resultado

```{r}
plot(laboratorio$resultado, main = "Resultados de personas con diabetes")
```



### 2.4 Verificación de la calidad de la data

Las variables con datos nulos son los siguientes:

- Presión.arterial.diastólica:
- Tríceps.espesor.del.pliegue.cutáneo:
- X2.horas.suero.insulina:

```{r eval=FALSE}
#Ver porcentaje de datos nulos por cada variable
mean(is.na(laboratorio$Presión.arterial.diastólica)) * 100           #10.9375
mean(is.na(laboratorio$Tríceps.espesor.del.pliegue.cutáneo)) * 100   #8.59375
mean(is.na(laboratorio$X2.horas.suero.insulina)) * 100               #.114583
```














