---
title: "EvaluacionE1"
author: "Inca, Santos, Toledo, Ventocilla"
date: "21/5/2020"
output:
  html_document: default
  pdf_document: default
  word_document: default
editor_options: 
  chunk_output_type: inline
---

```{r setup, include=FALSE}
knitr::opts_chunk$set(echo = TRUE)
```


CARRERA: Ingeniería de Sistemas 

CURSO  : Minería de datos 

CICLO  : VII

SECCIÓN: D 

TURNO  : NOCHE 

FECHA  : 22/05/2020

# INTEGRANTES:

*Inca Huaman, Cielo

*Santos Quispe, Benji

*Toledo Paulino, Luis

*Ventocilla Sanchez, Adonis

## Paso 1: Entendimiento del negocio

### 1.1 Determinar el objetivo del negocio (organización)
Brindar una atención asistencial y de apoyo al diagnóstico especializada.
Emitiendo informes y resultados confiables y oportunos en los distintos servicios asistenciales y así
realizar un proceso de atención asistencial con óptimo nivel de calidad y seguridad. Todo esto
basados en la mineria de datos usando tecnicas de modelado, descriptivo y predictivo.

### 1.2 Evaluar la situación actual (entorno)
Se cuenta con una base de datos Mysql con información detallada de los pacientes que han sido atendidos en alguna de las areas del laboratorio desde el año 2005 hasta la actualidad, por lo que a priori se puede afirmar que se dispone de una cantidad de datos más que suficiente para poder resolver el problema. Esta información incluye toda la informacion de acceso a los analisis clinicos de diabetes en los laboratorios de todas las sedes, otros datos personales del paciente que nos pueden ser útiles a la hora de hacer la minería de datos.

### 1.3 Determinar el objetivo de la minería de datos
EL objetivo de la mineria de datos en nuestro caso, apunta a poder evaluar las variables obtenidas durante arduos años de trabajo, y con esto, cumplir nuestro objetivo de negocio, que es ofrecer servicios y/o procesos de atención asistencial con óptimo nivel de calidad y seguridad, proyectandonos a un factor adicional que es la prediccion en las futuras asistencias.

 - Predecir de forma diagnóstica si un paciente tiene diabetes o no (Resultado: positivo o negativo), basándose en ciertas mediciones de diagnóstico incluidas en el conjunto de datos.
 - Identificar a pacientes con diabetes y proponer un posible tratamiento.

### 1.4 Realizar un plan de proyecto

El proyecto se dividirá en las siguientes etapas para facilitar su organización y estimar el tiempo de realización del mismo:
 
 - Etapa 1: Análisis de la estructura de los datos y la información de la base de datos.
Tiempo estimado: 4 semanas.
 - Etapa 2: Ejecución de consultas para tener muestras representativas de los datos.
Tiempo estimado: 2 semana.
 - Etapa 3: Preparación de los datos (selección, limpieza, conversión y formateo, si
fuera necesario) para facilitar la minería de datos sobre ellos. Tiempo estimado: 5
semanas.
 - Etapa 4: Elección de las técnicas de modelado y ejecución de las mismas sobre los
datos. Tiempo estimado: 2 semana.
 - Etapa 5: Análisis de los resultados obtenidos en la etapa anterior, si fuera necesario
repetir la etapa 4. Tiempo estimado: 1 semana.
 - Etapa 6: Producción de informes con los resultados obtenidos en función de los
objetivos de negocio y los criterios de éxito establecidos. Tiempo estimado: 1
semana.
 - Etapa 7: Presentación de los resultados finales. Tiempo estimado: 2 semana.

## Paso 2: Entendimiento de la data

A partir de la data brindada en <https://raw.githubusercontent.com/VictorGuevaraP/Mineria-de-datos-2020/master/diabetes_m.csv>, se realizó un gist en Github: <https://gist.githubusercontent.com/AdonisVentocillaSanchez/6152195f6a6ea4a00ff6f8c11eb0c699/raw/c2084034753b1be7398fd5ef33762f381326c88f/diabetes_m.csv> para poder acceder a la data.

### 2.1 Información inicial de la data

```{r inicial, echo=TRUE}
laboratorio=read.csv("https://gist.githubusercontent.com/AdonisVentocillaSanchez/6152195f6a6ea4a00ff6f8c11eb0c699/raw/c2084034753b1be7398fd5ef33762f381326c88f/diabetes_m.csv", sep=";")

head(laboratorio)
```



### 2.2 Descripción de la data
```{r}
str(laboratorio)
```


- N:
- NumeroEmbarazos:
- Concentrac.blucosa.plama:
- Presión.arterial.diastólica:
- Tríceps.espesor.del.pliegue.cutáneo:
- X2.horas.suero.insulina:
- Índice.de.masa.corporal:
- Función.pedigrí.de.la.diabetes:
- edad:
- resultado:

### 2.3 Exploración de la data

#### Gráfica de datos NumeroEmbarazos

Estamos notando que la cantidad de embarazosos en las personas del laboratorio llevan un descenso significativo, y es como notamos que la mayor parte de personas han estado embarazadas solo una vez, y que hay claramente eventos atipicos superando los 13 embarazos. 

```{r}
par(mfrow=c(2,1))
boxplot(laboratorio$NumeroEmbarazos, horizontal=TRUE, main = "Número de embarazos por persona")
hist(laboratorio$NumeroEmbarazos, main = "")
```


#### Gráfica de datos Presión.arterial.diastólica

Observamos que en la mayoria de las personas la presion arterial varia de 40 a 100mmhg, ascendiendo hasta #un punto medio de aproximadamente 70mmhg en el cual se muestra la mayor cantidad. Así mismo notamos los #eventos atipicos en personas que estan teniendo menos de 40mmhg y otros superan los 110mmhg #respectivamente.

```{r}
par(mfrow=c(2,1))
boxplot(laboratorio$Presión.arterial.diastólica, horizontal=TRUE, main = "Presión Arterial Diastólica")
hist(laboratorio$Presión.arterial.diastólica, main = "")
```


#### Gráfica de datos Tríceps.espesor.del.pliegue.cutáneo

A partir de los pliegues cutáneos es posible obtener la densidad corporal utilizando fórmulas desarrolladas por regresión múltiple, que relacionan los pliegues medidos y la densidad corporal determinada por pesada hidrostática,los pliegues cutáneos permiten determinar el estado de la obesidad de una persona, y estos estudios son de gran relevancia entendiendo que las consecuencias adversas de la obesidad son significativas e incluyen incremento del riesgo de diabetes. 

```{r}
par(mfrow=c(2,1))
boxplot(laboratorio$Tríceps.espesor.del.pliegue.cutáneo, horizontal = TRUE, main = "Esppesor del pliegue cutáneo")
hist(laboratorio$Tríceps.espesor.del.pliegue.cutáneo, main = "")
```



#### Gráfica de datos X2.horas.suero.insulina

El objetivo fundamental de la terapia con insulina es imitar los niveles de insulina normales. Desafortunadamente, la terapia de reemplazo de insulina actual sólo puede aproximarse a los niveles de insulina normales. La terapia con insulina para la diabetes tipo 2 varía desde una inyección por día hasta múltiples inyecciones y la utilización de una bomba de insulina. Cuanto más frecuentes las inyecciones de insulina mejor la aproximación a los niveles de insulina naturales o normales.

```{r}
par(mfrow=c(2,1))
boxplot(laboratorio$X2.horas.suero.insulina, horizontal = TRUE, main = "Suero de insulina por cada 2 horas")
hist(laboratorio$X2.horas.suero.insulina, main = "")
```



#### Gráfica de datos Índice.de.masa.corporal

Notamos que el indice de masa corporal se eleva entre 25 y 40kg, lo cual nos muestra que en la mayoria de personas existe obesidad, como tambien una cantidad notoria de mejor salud en el indice de MC 20 a 25kg y un muy mal indice de 40 a 45kg. Asi mismo notamos vamos atipicos menores a 5kg y mayores a 65kg.

```{r}
par(mfrow=c(2,1))
boxplot(laboratorio$Índice.de.masa.corporal, horizontal = TRUE, main = "Índice de masa corporal (peso en kg / (altura en m) ^ 2)")
hist(laboratorio$Índice.de.masa.corporal, main = "")
```



#### Gráfica de datos Función.pedigrí.de.la.diabetes

Encontramos que la mayoría de personas en estudio tienen entre un 20% y 30% de probabilidad de tener diabetes según antecedentes familiares.

```{r}
par(mfrow=c(2,1))
boxplot(laboratorio$Función.pedigrí.de.la.diabetes, horizontal = TRUE, main = "Función de pedigrí de la diabetes")
hist(laboratorio$Función.pedigrí.de.la.diabetes, main = "")
```



#### Gráfica de datos edad
Mostramos que la mayor cantidad de personas entre 20 y 25 años es donde hay mas casos de diabetes  

```{r}
par(mfrow=c(2,1))
boxplot(laboratorio$edad, horizontal = TRUE, main = "Rango de edad")
hist(laboratorio$edad, main = "")
```



#### Gráfica de datos resultado
La claridad de dicha presentación es de vital importancia para la comprensión de los resultados y la interpretación de los mismos. A la hora de representar los resultados de un análisis estadístico de un modo adecuado, son varias las publicaciones que podemos consultar. Aunque la presentación de datos numéricos se haga habitualmente por medio de tablas, en ocasiones un diagrama o un gráfico pueden ayudarnos a representar de un modo más eficiente nuestros datos.
```{r}
plot(laboratorio$resultado, main = "Resultados de personas con diabetes")
```



### 2.4 Verificación de la calidad de la data

Las variables con datos nulos son los siguientes:

- Presión.arterial.diastólica: Un 10.94% de esta data es nula por lo que debemos realizar métodos de imputación para no perderlo.
- Tríceps.espesor.del.pliegue.cutáneo: Un 8.59% de la data es nula y debemos utilizar la mismas técnicas que la anterior.
- X2.horas.suero.insulina: Un 9.11% de esta data es nula.

```{r eval=FALSE}
#Ver porcentaje de datos nulos por cada variable
mean(is.na(laboratorio$Presión.arterial.diastólica)) * 100           #10.9375
mean(is.na(laboratorio$Tríceps.espesor.del.pliegue.cutáneo)) * 100   #8.59375
mean(is.na(laboratorio$X2.horas.suero.insulina)) * 100               #9.114583
```


## Paso 3: Preparación de la data

### 3.1 Seleccionar la data

Suprimimos la variable N debido a que no la utilizaremos para los posteriores análisis.

```{r}
labnew = laboratorio[,2:10]
head(labnew)
```

### 3.2 Limpiar la data

Instalamos la librería para imputar datos.

```{r eval=FALSE, eval=FALSE, message=FALSE}
install.packages("DMwR")
install.packages("VIM")
require(DMwR)
require(VIM)
```

Utilizaremos el método de imputación de KNN vecinos más cercanos para llenar los datos vacios en cada variable.

```{r echo=TRUE, warning=FALSE, eval=FALSE}
labnew2 = knnImputation(labnew)
summary(labnew2)
```

### 3.3 Construir data

Instalamos la librería para discretizar datos.

```{r eval=FALSE}
install.packages("arules")
require(arules)
```

Creamos las variables discretizadas a partir de: 
- NumeroEmbarazos
- edad

```{r eval=FALSE, message=FALSE, include=FALSE}
#Segmentamos en 8 la variable NumeroEmbarazos 
Embarazo_disc = discretize(labnew2$NumeroEmbarazos, method = "interval", categories = 8)
#Segmentamos en 6 la variable edad
Edad_disc = discretize(labnew2$edad, method = "interval", categories = 6)
```

### 3.4 Integración de data

Juntamos las 2 variables creadas anteriormente con la data principal.

```{r eval=FALSE, warning=FALSE}
labnew3=cbind(labnew2, Embarazo_disc)
labnew4=cbind(labnew3, Edad_disc)
summary(labnew4)
```


### 3.5 Formato de data

Realizamos un nuevo archivo "data_laboratorio.csv" con la nueva data creada. 
Esta nueva data se puede ubicar en: <https://raw.githubusercontent.com/AdonisVentocillaSanchez/MineriaDatosE1/master/data_laboratorio.csv>

```{r eval=FALSE, include=TRUE}
write.csv(labnew3,file = "data_laboratorio.csv")
#obtenemos la data
getwd()
```











