---
title: "EvaluacionE1"
author: "Inca, Santos, Toledo, Ventocilla"
date: "21/5/2020"
output:
  html_document: default
  pdf_document: default
---

```{r setup, include=FALSE}
knitr::opts_chunk$set(echo = TRUE)
```


CARRERA: Ingeniería de Sistemas 

CURSO  : Minería de datos 

CICLO  : VII

SECCIÓN: D 

TURNO  : NOCHE 

FECHA  : 22/05/2020

# INTEGRANTES:

*Inca

*Santos Quispe, Benji

*Toledo Paulino, Luis

*Ventocilla Sanchez, Adonis

## Paso 1: Entendimiento del negocio

### 1.1 Determinar el objetivo del negocio (organización)
Brindar una atención asistencial y de apoyo al diagnóstico especializada.
Emitiendo informes y resultados confiables y oportunos en los distintos servicios asistenciales y así
realizar un proceso de atención asistencial con óptimo nivel de calidad y seguridad. Todo esto
basados en la mineria de datos usando tecnicas de modelado, descriptivo y predictivo.

### 1.2 Evaluar la situación actual (entorno)
Se cuenta con una base de datos Mysql con información detallada de los pacientes
que han sido atendidos en alguna de las areas del laboratorio desde el año 2005 hasta la
actualidad, por lo que a priori se puede afirmar que se dispone de una cantidad de datos
más que suficiente para poder resolver el problema. Esta información incluye toda la informacion de
acceso a los analisis clinicos de diabetes en los laboratorios de todas las sedes, otros datos personales del paciente que nos pueden ser útiles a la hora de hacer la minería de datos.

### 1.3 Determinar el objetivo de la minería de datos
EL objetivo de la mineria de datos en nuestro caso, apunta a poder evaluar las variables obtenidas durante arduos años de trabajo, y con esto, cumplir nuestro objetivo de negocio, que es ofrecer servicios y/o procesos de atención asistencial con óptimo nivel de calidad y seguridad, proyectandonos a un factor adicional que es la prediccion en las futuras asistencias.

 - Predecir de forma diagnóstica si un paciente tiene diabetes o no (Resultado: positivo o negativo), basándose en ciertas mediciones de diagnóstico incluidas en el conjunto de datos.
 - Identificar a pacientes con diabetes y proponer un posible tratamiento.

### 1.4 Realizar un plan de proyecto

El proyecto se dividirá en las siguientes etapas para facilitar su organización y estimar el tiempo de realización del mismo:
 
 - Etapa 1: Análisis de la estructura de los datos y la información de la base de datos.
Tiempo estimado: 4 semanas.
 - Etapa 2: Ejecución de consultas para tener muestras representativas de los datos.
Tiempo estimado: 2 semana.
 - Etapa 3: Preparación de los datos (selección, limpieza, conversión y formateo, si
fuera necesario) para facilitar la minería de datos sobre ellos. Tiempo estimado: 5
semanas.
 - Etapa 4: Elección de las técnicas de modelado y ejecución de las mismas sobre los
datos. Tiempo estimado: 2 semana.
 - Etapa 5: Análisis de los resultados obtenidos en la etapa anterior, si fuera necesario
repetir la etapa 4. Tiempo estimado: 1 semana.
 - Etapa 6: Producción de informes con los resultados obtenidos en función de los
objetivos de negocio y los criterios de éxito establecidos. Tiempo estimado: 1
semana.
 - Etapa 7: Presentación de los resultados finales. Tiempo estimado: 2 semana.

## Paso 2: Entendimiento de la data

A partir de la data brindada en <https://raw.githubusercontent.com/VictorGuevaraP/Mineria-de-datos-2020/master/diabetes_m.csv>, se realizó un gist en Github: <https://gist.githubusercontent.com/AdonisVentocillaSanchez/6152195f6a6ea4a00ff6f8c11eb0c699/raw/c2084034753b1be7398fd5ef33762f381326c88f/diabetes_m.csv> para poder acceder a la data.

### 2.1 Información inicial de la data

```{r inicial, echo=TRUE}
laboratorio=read.csv("https://gist.githubusercontent.com/AdonisVentocillaSanchez/6152195f6a6ea4a00ff6f8c11eb0c699/raw/c2084034753b1be7398fd5ef33762f381326c88f/diabetes_m.csv", sep=";")

head(laboratorio)
```



### 2.2 Descripción de la data
```{r}
str(laboratorio)
```


- N:
- NumeroEmbarazos:
- Concentrac.blucosa.plama:
- Presión.arterial.diastólica:
- Tríceps.espesor.del.pliegue.cutáneo:
- X2.horas.suero.insulina:
- Índice.de.masa.corporal:
- Función.pedigrí.de.la.diabetes:
- edad:
- resultado:

### 2.3 Exploración de la data

#### Gráfica de datos NumeroEmbarazos

```{r}
hist(laboratorio$NumeroEmbarazos)
boxplot(laboratorio$NumeroEmbarazos)
```


#### Gráfica de datos Presión.arterial.diastólica

```{r}
hist(laboratorio$Presión.arterial.diastólica)
boxplot(laboratorio$Presión.arterial.diastólica)
```


#### Gráfica de datos Tríceps.espesor.del.pliegue.cutáneo

###A partir de los pliegues cutáneos es posible obtener la densidad corporal utilizando fórmulas desarrolladas por regresión múltiple, que relacionan los pliegues medidos y la densidad corporal determinada por pesada hidrostática,los pliegues cutáneos permiten determinar el estado de la obesidad de una persona, y estos estudios son de gran relevancia entendiendo que las consecuencias adversas de la obesidad son significativas e incluyen incremento del riesgo de diabetes. 

```{r}
hist(laboratorio$Tríceps.espesor.del.pliegue.cutáneo)
boxplot(laboratorio$Tríceps.espesor.del.pliegue.cutáneo)
```



#### Gráfica de datos X2.horas.suero.insulina

##El objetivo fundamental de la terapia con insulina es imitar los niveles de insulina normales. Desafortunadamente, la terapia de reemplazo de insulina actual sólo puede aproximarse a los niveles de insulina normales. La terapia con insulina para la diabetes tipo 2 varía desde una inyección por día hasta múltiples inyecciones y la utilización de una bomba de insulina. Cuanto más frecuentes las inyecciones de insulina mejor la aproximación a los niveles de insulina naturales o normales.

```{r}
hist(laboratorio$X2.horas.suero.insulina)
boxplot(laboratorio$X2.horas.suero.insulina)
```



#### Gráfica de datos Índice.de.masa.corporal

```{r}
hist(laboratorio$Índice.de.masa.corporal)
boxplot(laboratorio$Índice.de.masa.corporal)
```



#### Gráfica de datos Función.pedigrí.de.la.diabetes

```{r}
hist(laboratorio$Función.pedigrí.de.la.diabetes)
boxplot(laboratorio$Función.pedigrí.de.la.diabetes)
```



#### Gráfica de datos edad

```{r}
hist(laboratorio$edad)
boxplot(laboratorio$edad)
```



#### Gráfica de datos resultado

```{r}
plot(laboratorio$resultado)
```



### 2.4 Verificación de la calidad de la data

Las variables con datos nulos son los siguientes:

- Presión.arterial.diastólica:
- Tríceps.espesor.del.pliegue.cutáneo:
- X2.horas.suero.insulina:

```{r echo=TRUE}
#Ver porcentaje de datos nulos por cada variable
var1 = mean(is.na(laboratorio$Presión.arterial.diastólica)) * 100
var2 = mean(is.na(laboratorio$Tríceps.espesor.del.pliegue.cutáneo)) * 100
var3 = mean(is.na(laboratorio$X2.horas.suero.insulina)) * 100
```














